【裁判字號】    89,易,75
【裁判日期】    890317
【裁判案由】    傷害
【裁判全文】
~w2z2;臺灣高雄地方法院刑事判決~w1z1;          八十九年度易字第七五號
    公  訴  人  臺灣高雄地方法院檢察署檢察官
    被      告  羅聖堡原名乙.
右列被告因傷害案件，經檢察官提起公訴（八十八年度偵字第二七二七一號），本院
判決如左︰
    主  文
羅聖堡傷害人之身體，處有期徒刑月，如易科罰金，以佰元折算壹日。
    事  實
一、羅聖堡（原名乙○○）與其妻甲○○平日感情素不和睦，迭有互毆爭吵情事，於
    民國八十八年十月二十六日下午七時許，在高雄縣鳥松鄉○○路四十巷三弄五號
    租屋處，因要求與其妻甲○○離婚遭拒，竟基於傷害之犯意，出手毆打甲○○，
    致其受有頭部外傷腦震盪、左眉方挫傷併血腫四×二公分、頭枕部挫傷併血腫三
    ×三公分，及右前臂三×四公分、右膝四×三公分、三×三公分、右小腿五×五
    公分、左膝四×二公分、左踝五×四公分挫擦創傷合併血腫等傷害。
二、案經甲○○訴由臺灣高雄地方法院檢察署檢察官偵查起訴。
    理  由
一、訊據被告羅聖堡矢口否認有何傷害犯行，辯稱：當時是甲○○先用玻璃傷害伊，
    她站在沙發上，從伊背後跳上來掐伊的脖子，伊要甩掉她，她才鬆手，頭撞到地
    面，才會腦震盪，而靠近眼睛的地方可能撞到磁磚裂縫而流血云云。惟查：右揭
    犯罪事實，業據告訴人甲○○指訴綦詳，且在場之目擊證人即被告之子羅兆君於
    偵訊時亦稱被告有打告訴人等情，足徵告訴人指述，洵值採信。再者，告訴人受
    有前開傷害，則有大東醫院出具之診斷證明書一紙在卷可稽。另參以被告受傷之
    部位分別為頭部、眉部、頭枕部、手臂、膝部、腿部、腳踝部等部位，衡諸常情
    ，顯非單純跌傷所致。從而，被告上開所辯，顯係事後卸責之詞，不足埰信。事
    證明確，被告右揭犯行，洵堪認定。
二、核被告所為，係犯刑法第二百七十七條第一項之傷害罪。爰審酌被告未念及其妻
    已罹卵巢癌（見卷附長庚紀念醫院出具之診斷證明書），猶出手傷人，事後否認
    犯行，及被害人受傷之程度等情狀，量處如主文所示之刑，並諭知如易科罰金之
    折算標準，以資懲儆。
據上論斷，應依刑事訴訟法第二百九十九條第一項前段，刑法第二百七十七條第一項
、第四十一條，罰金罰鍰提高標準條例第一條前段、第二條，判決如主文。
中      華      民      國    八十九  年      三     月       十七      日
                                    臺灣高雄地方法院刑事第七庭
                                        法  官    陳  正  禧
右正本證明與原本無異。
如不服本判決，應於判決送達後十日內，向本院提出上訴狀。
                                        書記官    林  豐  富
中    華    民    國      八十九      年      三      月      十七      日
附錄本判決論罪之法條：
刑法第二百七十七條第一項
傷害人之身體或健康者，處三年以下有期徒刑，拘役或一千元以下罰金。


司法院資訊處製作；財團法人民間司法改革基金會備份。
